臺灣高等法院刑事判決　　　　　　　　94年度上易字第1586號
上　訴　人　臺灣新竹地方法院檢察署檢察官
上　訴　人
即　被　告　丙○○
　　　　　　　　　　　號2樓
上列上訴人因被告竊盜案件，不服臺灣新竹地方法院94年度訴緝
字第16號，中華民國94年 7月27日第一審判決（起訴案號：臺灣
新竹地方法院檢察署93年度偵字第5270號），提起上訴，本院判
決如下：
    主  文
上訴駁回。
    事  實
一、丙○○曾有傷害、賭博、竊盜、違反麻醉藥品管理條例、肅
    清煙毒條例、懲治盜匪條例、槍砲彈藥刀械管制條例、詐欺
    等前科，於民國（下同）86年間因違反槍砲彈藥刀械管制條
    例及詐欺案件，經分別被判處有期徒刑 3年6月及8月確定，
    並與原違反肅清煙毒條例案件所餘殘刑 3年5月又5日接續執
    行，而於90年6月28日縮短刑期假釋出監，至94年1月16日縮
    刑期滿。詎其於假釋期間，猶不知悔改，竟與黃忠賢、吳清
    吉共同基於意圖為自己不法所有之犯意聯絡（黃忠賢、吳清
    吉另案審理中），丙○○、黃忠賢於93年8月3日，自高雄北
    上至臺北縣板橋市○○路○段 182巷7弄9之1號聯益電子企業
    有限公司（下稱聯益公司）與吳清吉會合，由吳清吉駕駛改
    懸掛 W2-7389號車牌之原車籍不詳之雅哥墨綠色自小客車，
    搭載丙○○、黃忠賢，三人於同日中午12時許，在臺北市○
    ○路70號之創見資訊股份有限公司（下稱創見公司）倉庫門
    口，見凱宏航空貨運承攬股份有限公司（下稱凱宏公司）員
    工董連城往來於倉庫及停在倉庫門口之車牌號碼 9C-8378號
    貨車之間，忙於搬運貨物之際，三人即頭戴吳清吉所有提供
    之棒球帽，並手戴手套以掩人耳目，趁董連城從倉庫搬貨不
    及注意車上貨物之際，徒手自上開貨車中竊取內裝有如附表
    所示，總價值約新台幣（下同）157萬元之5箱電子零件（吳
    清吉搬1箱，黃忠賢、丙○○各搬2箱），得手後之電子零件
    由黃忠賢以25萬元價格售予綽號「富林」之姓名年籍不詳成
    年男子，而由丙○○分得2萬元、吳清吉分得9萬元、其餘則
    由黃忠賢分得。嗣因黃忠賢、吳清吉另外竊取設於新竹市○
    區○○○路 1號之遠東金士頓科技股份有限公司（下稱金士
    頓公司）之記憶體，並交由聯益公司之人員林淵昭等人銷贓
    （林淵昭業經臺灣新竹地方法院判處罪刑確定在案），經警
    循線查出金士頓公司所失竊記憶體流向後，於93年9月8日持
    搜索票至聯益公司搜索，扣得吳清吉所有供創見公司竊案所
    用之使用過雜色工作手套3雙、棒球帽3頂等物，因而查獲上
    情。
二、案經內政部警政署保安警察隊第二總隊第一大隊第三中隊報
    告臺灣新竹地方法院檢察署檢察官偵查起訴。
    理  由
一、訊據上訴人即被告丙○○供承有於上揭時地夥同黃忠賢及吳
    清吉前往創見公司竊取如附表所示之電子零件 5箱，嗣將該
    電子零件變賣後並分得 2萬元等事實，核與同案被告黃忠賢
    、吳清吉所供如何行竊之情節相符，且據被害人創見公司發
    貨部經理宋志翔、新竹門市店長余興國、凱宏公司貨運司機
    董連城於警詢時指述綦詳在卷（見93年度偵字第5965號卷第
    23  至25頁、第30至36頁、第39至41頁），並有現場及監視
    光碟翻拍照片11張、貨物遭竊明細、相關出貨單據、內政部
    警政署保安警察第二總隊第一大隊第三中隊93年9月7日執行
    搜索扣押筆錄、扣押物品目錄表等附卷可證（見同上偵字第
    5965號偵查卷第44至53頁、第67至81頁、93年度偵字第5966
    號卷（一）第83頁至第84頁），暨使用過之雜色工作手套 3
    雙、棒球帽 3頂等扣案可參，足徵被告丙○○上揭自白核與
    事實相符，事證明確，被告丙○○竊盜犯行，洵堪認定。
二、核被告丙○○所為，係犯刑法第 321條第1項第4款之結夥三
    人以上加重竊盜罪，其與吳清吉、黃忠賢間，具有犯意聯絡
    及行為分擔，均為共同正犯。原審以被告丙○○上述犯行事
    證明確，援引刑法第28條、第321條第1項第4款、第38條第1
    項第 2款之規定，並審酌被告丙○○前有犯罪事實欄所載前
    科，素行不良，於假釋期間不思悔改，正值壯年不以己力賺
    取金錢，因缺錢而犯下本件竊案，所竊財物價值高達 157萬
    餘元，所生危害非輕，惟念其坦承犯行，犯後態度尚佳及僅
    分得 2萬元等一切情狀，量處有期徒刑10月，並以扣案之雜
    色工作手套3雙、棒球帽3頂，均屬共犯吳清吉所有供犯本件
    犯罪所用之物，業據同案被告黃忠賢、吳清吉供述在卷（見
    原審94年度訴字第122號卷（一）94年4月25日審判筆錄第17
    至18頁、94年 4月27日審判筆錄第19頁），並依刑法第38條
    第1項第2款宣告沒收，經核認事用法，並無違誤。
三、至公訴意旨另以：被告丙○○與黃忠賢於93年8月18日凌晨3
    時40分許，在高雄市新興區○○○路12號 1樓昌昕資訊有限公
    司（以下稱昌昕公司），二人各持客觀上足為兇器之鐵撬乙
    支，由黃忠賢負責破壞後門門鎖後進入，竊取總價值約 2萬
    餘元之行動電話配件、易付卡29張、硬碟15台等物品，得手
    後將竊得物品均丟棄；嗣被告丙○○與黃忠賢於同年 8月19
    日，分別自高雄搭客運至聯益公司，與吳清吉會合後，由黃
    忠賢駕駛懸掛 W2-7389號車牌之原車籍不詳之雅哥墨綠色自
    小客車，搭載被告丙○○及吳清吉，於同日下午 3時30分許
    ，在新竹市○○○路 6號鈺創科技股份有限公司（下稱鈺創
    公司）倉庫門口，見美商聯邦快遞股份有限公司（下稱聯邦
    快遞）員工乙○○將 3箱裝有晶圓片之紙箱搬運至停放在倉
    庫門口之車號A9-929號箱型車後方，即趁乙○○轉身走入倉
    庫，四周無人注意之際，由被告丙○○與吳清吉下車各徒手
    竊取放在前開箱型車後方之晶圓片1箱，竊得2箱共79片，總
    價值約 330萬元之晶圓片；因認被告丙○○另與黃忠賢共犯
    刑法第321條第1項第2、3款之加重竊盜罪嫌，及與黃忠賢、
    吳清吉共犯刑法第321條第1項第4款之加重竊盜罪嫌云云。
四、按犯罪事實應依證據認定之，無證據不得認定犯罪事實，刑
    事訴訟法第154條第2項定有明文；而所謂認定犯罪事實之證
    據，係指足以認定被告確有犯罪行為之積極證據而言，該項
    證據自須適合於被告犯罪事實之認定，始得採為斷罪資料，
    如未能發現相當證據，或證據不足以證明，自不能以推測或
    擬制之方法，以為裁判之基礎（參照最高法院29年上字第31
    05號、40年臺上字第86號及30年上字第 816號判例）；又刑
    事訴訟法第156條第2項規定，被告或共犯之自白不得作為有
    罪判決之唯一證據，仍應調查其他必要之證據，以察其是否
    與事實相符，以被告之自白尚不得作為有罪判決之唯一證據
    ，仍須有補強證據以擔保其自白之真實性，則共同被告所為
    不利於其他被告之自白，自亦不得資為其他共同被告有罪判
    決之唯一證據，更應有補強證據以佐證其真實性。訊據被告
    丙○○矢口否認有上述公訴人指訴之竊盜犯行，並辯稱：伊
    偷了創見公司後，因黃忠賢只有分 2萬給伊，伊與他翻臉後
    ，就沒有再與黃忠賢及吳清吉聯絡，是黃忠賢他們誣陷伊，
    伊確實沒有參與竊取鈺創及昌昕公司財物等語，經查，鈺創
    、昌昕公司有於上揭時地遭竊之事實，固據被害人乙○○、
    甲○○、陳永峰於警詢時指述在卷，並有照片、損失清單、
    報案資料等附卷可參，而同案被告黃忠賢於警詢、偵查中及
    原審法院審理其被訴竊盜案時固供稱：丙○○有參與鈺創公
    司、昌昕公司竊案云云（見93年度偵字第5396號卷第 6頁至
    第 9頁、第34頁至第40頁、第141頁至第144頁及原審94年度
    訴字第122號卷（一）94年4月27日審判筆錄第29頁、第30頁
    、第33頁），另同案被告吳清吉於警詢及偵查時亦供稱：參
    與鈺創公司竊案之人與參與創見公司竊案之人相同，丙○○
    有參與創見、鈺創公司竊案云云（見同上偵字第5966號（一
    ）第6頁至第9頁、93年度偵字第5270號卷（一）第51頁至第
    56頁、第207號卷第105頁至第 108頁），惟被告丙○○於警
    詢及偵審中始終否認有與同案被告黃忠賢及吳清吉共同行竊
    鈺創及昌昕公司之財物，而同案被告黃忠賢嗣於本案原審法
    院審理時，經以證人身分到庭行交互詰問時證稱：昌昕公司
    的竊案伊不是與丙○○一起行竊，是與一位綽號「阿義」年
    約40歲的男子一起行竊，因為創見公司竊案所得實際上賣得
    25萬元，但伊騙丙○○只賣到15萬元，並且只給丙○○ 2萬
    元，但是丙○○不相信只賣到15萬元而與伊爭吵，伊將此事
    告知吳清吉，當時我們的案件已經爆發，吳清吉就提議將來
    被查獲，可以多咬丙○○1、2件，所以後來被查獲後才故意
    咬丙○○有參與昌昕公司的竊案。鈺創公司的竊案是 3個人
    所為，但是是伊、吳清吉，還有 1個吳清吉帶來的男子所犯
    ，那個人年約35歲左右，只參加這一次，不知道姓名，確定
    不是丙○○。之前審理時因還在氣丙○○，所以供稱丙○○
    有參與昌昕、鈺創公司竊案，現在是因為丙○○確實沒有做
    ，所以不想誣陷他。當初與吳清吉說好要多咬丙○○ 2件，
    就是包括昌昕公司、鈺創公司這2件，伊之前94年4月27日審
    理時指認昌昕公司竊案照片其中 1人是丙○○，是因為當時
    還在氣憤丙○○，才會故意如此指訴，伊之前所述關於丙○
    ○有參與昌昕、鈺創公司竊案是不實在等語（見原審卷第70
    頁至第75頁），已明確供認被告丙○○並未共同行竊鈺創及
    昌昕公司之財物，並指述之前何以供述被告丙○○亦有參與
    竊取鈺創及昌昕公司財物之原由，而查被害人創見公司失竊
    如附表所示之電子零件，計價值 157萬元，雖依同案被告黃
    忠賢供稱以25萬元之價格售予綽號「富林」之成年男子，惟
    被告丙○○竟僅分得 2萬元，是被告丙○○所辯伊偷了創見
    公司後，因黃忠賢僅分給伊 2萬元，伊與他翻臉後，就沒有
    再與黃忠賢及吳清吉聯絡等語，尚非無據，並核與同案被告
    黃忠賢上揭所述因為創見公司竊案實際上賣得25萬元，但伊
    騙丙○○只賣得15萬元，並且只給丙○○ 2萬元，但是丙○
    ○不相信只賣到15萬元而與伊爭吵等語相符，是同案被告黃
    忠賢前揭所述被告丙○○並有參與鈺創及昌昕公司竊案等語
    是否與事實相符，即非無疑，至同案被告吳清吉於原審法院
    審理時經依檢察官聲請傳訊均未到庭，而經檢察官捨棄此部
    分之調查證據聲請，則同案被告吳清吉既未依法到庭具結並
    予以交互詰問，以釐清事實真相，是同案被告黃忠賢及吳清
    吉上揭所述被告丙○○有參與鈺創及昌昕公司竊案等語，並
    無何其他補強證據足資証明確與事實相符，茲被告丙○○既
    始終否認有參與此部分竊盜犯行，尚難僅憑同案被告黃忠賢
    及吳清吉之片面供述而無其他補強證據證明確與事實相符，
    即遽認被告丙○○涉有此部分竊盜罪嫌，被告丙○○所辯並
    無參與此部分竊盜犯行，應堪採信，原審因而以不能證明被
    告丙○○此部分竊盜犯行，惟公訴人認被告丙○○此部分竊
    盜犯行與上揭起訴經論罪部分，具有連續犯之裁判上一罪關
    係，而不另為無罪之諭知，經核亦無不合。
伍、綜上所述，原審以被告上述竊取被害人創見公司財物之犯行
    事證明確，予以論罪科刑，暨認被告丙○○並無共同竊取被
    害人鈺創及昌昕公司財物之犯行，經核均無不合，而查被告
    丙○○前有傷害、賭博、竊盜、違反麻醉藥品管理條例、肅
    清煙毒條例、懲治盜匪條例、槍砲彈藥刀械管制條例、詐欺
    等前科，復於假釋中犯本件竊盜罪行，原審審酌其犯罪情節
    ，而量處有期徒刑10月，洵屬允當，是被告丙○○上訴意旨
    指摘原審量刑過重，暨檢察官上訴意旨猶執同案被告黃忠賢
    及吳清吉之供述，認被告丙○○應就昌昕、鈺創公司竊案部
    分共負罪責，指摘原審就此部分認被告丙○○不成立犯罪係
    屬不當，均難認有理由，應予駁回。
據上論斷，應依刑事訴訟法第368條，判決如主文。
本案經檢察官陳明光到庭執行職務。
中　　華　　民　　國　　94　　年　　12　　月　　16　　日
　　　　　　　　　臺灣高等法院刑事第八庭
                                審判長法　官　吳　敦
　　　　　　　　　　　　　　　　　    法　官  沈宜生
　　　　　　　 　 　　　　　　　　　　法　官  張傳栗
以上正本證明與原本無異。
不得上訴。
　　　　　　　　　　　　　　　　　　　書記官　秦慧榮
中　　華　　民　　國　　94　　年　　12　　月　　19　　日
附錄：本案論罪科刑法條全文
刑法第321條第1項第4款
犯竊盜罪而有左列情形之一者，處六月以上、五年以下有期徒刑
：
四  結夥三人以上而犯之者。
附表：創見資訊股份有限公司93年8月3日LA貨物遭竊明細
┌──┬───┬───────────┬─┬──┬────┬──────┐
│編號│ITEM（│  Description（種類） │CT│QTY │Unit Pri│Total（總價 │
│    │項目）│                      │N │（數│ce（單價│，美金）    │
│    │      │                      │  │量）│，美金）│            │
├──┼───┼───────────┼─┼──┼────┼──────┤
│一  │TS32MJ│32MB JETFLASH 2B（BLUE│24│  80│ 12.50元│  1,000.00元│
│    │F2B   │）                    │  │    │        │            │
├──┼───┼───────────┼─┼──┼────┼──────┤
│二  │TS32MS│256MB DDR400 SODIMM 3-│26│  20│ 40.20元│    804.00元│
│    │D64V4F│3-3                   │  │    │        │            │
│    │3     │                      │  │    │        │            │
├──┼───┼───────────┼─┼──┼────┼──────┤
│三  │TS40GS│40GB STOREJET（2.5"HDD│26│  10│114.00元│  1,140.00元│
│    │J25   │）                    │  │    │        │            │
├──┼───┼───────────┼─┼──┼────┼──────┤
│四  │TS32MS│256MB DDR333 SODIMM 2.│26│  20│ 40.20元│    804.00元│
│    │D64V3F│5-3-3                 │  │    │        │            │
│    │5     │                      │  │    │        │            │
├──┼───┼───────────┼─┼──┼────┼──────┤
│五  │TS32MS│32Mx64 144P PC100 SDRA│26│  20│ 85.30元│  1,706.00元│
│    │S64V8L│M（16Mx8／CL2）       │  │    │        │            │
│    │2     │                      │  │    │        │            │
├──┼───┼───────────┼─┼──┼────┼──────┤
│六  │TS4MSS│4Mx64 144P PC100 SDRAM│26│ 100│ 15.20元│  1,520.00元│
│    │64V8Z │（4Mx16／CL3）        │  │    │        │            │
├──┼───┼───────────┼─┼──┼────┼──────┤
│七  │TS64ML│64MB HP LASERJET 8000,│26│  20│ 30.80元│    616.00元│
│    │J8000 │8000N,8000DN          │  │    │        │            │
├──┼───┼───────────┼─┼──┼────┼──────┤
│八  │TS128M│128MB IDE FLASH MODULE│26│   5│ 26.10元│    130.50元│
│    │DOM40V│（V）                 │  │    │        │            │
├──┼───┼───────────┼─┼──┼────┼──────┤
│九  │TS64MD│64MB 40PIN IDE FLASH M│26│   5│ 18.20元│     91.00元│
│    │OM40V │ODULE（V）            │  │    │        │            │
├──┼───┼───────────┼─┼──┼────┼──────┤
│一０│TS128M│128MB COMPACT FLASH CA│26│   1│ 18.90元│     18.90元│
│    │FLASHC│RD（TYPE1）           │  │    │        │            │
│    │P     │                      │  │    │        │            │
├──┼───┼───────────┼─┼──┼────┼──────┤
│一一│JM366D│512MB JETRAM DDR400 DI│26│ 300│ 71.40元│ 21,420.00元│
│    │643A-5│MM 2.5-3-3            │  │    │        │            │
│    │0     │                      │  │    │        │            │
├──┼───┼───────────┼─┼──┼────┼──────┤
│一二│TS128M│128MB JETFALSH DSC    │28│  70│ 44.10元│  3,087.00元│
│    │JF-DSC│                      │  │    │        │            │
├──┼───┼───────────┼─┼──┼────┼──────┤
│一三│TS128M│128MB JETFLASH DSC    │32│  70│ 44.10元│  3,087.00元│
│    │JF-DSC│                      │  │    │        │            │
├──┼───┼───────────┼─┼──┼────┼──────┤
│一四│TS32ML│256MB DDR266 ECC DIMM │35│  75│ 45.00元│  3,375.00元│
│    │D72V6F│2.5-3-3               │  │    │        │            │
│    │5     │                      │  │    │        │            │
├──┼───┼───────────┼─┼──┼────┼──────┤
│一五│TS64MS│64Mx64 144P PC133 SDRA│35│  60│ 77.50元│  4,650.00元│
│    │S64V6F│M（32Mx8／CL3）       │  │    │        │            │
├──┼───┼───────────┼─┼──┼────┼──────┤
│一六│TS0MFL│INTERNAL MULTI-CARD RE│35│  10│ 12.50元│    125.00元│
│    │RD8B  │ADER（BLA）           │  │    │        │            │
├──┼───┼───────────┼─┼──┼────┼──────┤
│一七│TS1GCF│1GB INDUSTRIAL CF CARD│35│  18│151.00元│  2,718.00元│
│    │451   │（45X）               │  │    │        │            │
├──┴───┼───────────┼─┼──┼────┼──────┤
│總計        │                      │  │ 884│        │ 46,292.40元│
│            │                      │  │    │        │，按貨物遭竊│
│            │                      │  │    │        │時之美金與新│
│            │                      │  │    │        │臺幣兌換匯率│
│            │                      │  │    │        │〈1：33.97〉│
│            │                      │  │    │        │換算後為新臺│
│            │                      │  │    │        │幣1,572,553 │
│            │                      │  │    │        │元          │
└──────┴───────────┴─┴──┴────┴──────┘
